# 关于利润分配问题咨询

提问人：凌云壮志 111 时间：2018-01-18 17:32:59
请教陈版及各位老师，如果一个企业母公司未分配利润为正，而合并报表未分配利润为负，该公司是否可以分配利润？

回答人：chenyiwei
可以，法律上分配利润的基数是个别报表层面的可供分配利润。依据：《关于编制合并会计报告中利润分配问题的请示的复函》（财会函[2000]7号）。